臺灣臺南地方法院刑事判決　　　　　　　　　　　　　九十三年度訴字第七六二號
　　公　訴　人　臺灣臺南地方法院檢察署檢察官
　　被　　　告　甲○○
右列被告因違反毒品危害防制條例案件，經檢察官提起公訴 (九十三年度毒偵字第九
二二號)，被告於準備程序期日就被訴事實為有罪之陳述，本院合議庭裁定進行簡式
審判程序，判決如左：
    主  文
甲○○連續施用第一級毒品，累犯，處有期徒刑壹年。
扣案之第一級毒品海洛因壹小包（淨重零點零貳公克，空包裝重零點貳公克）沒收
銷燬。
    事  實
一、甲○○曾於民國八十九年間，因違反毒品危害防制條例案件，經依本院八十九年
    度毒聲字第三七四二號裁定送觀察勒戒後，認有繼續施用毒品傾向，再依本院九
    十年度毒聲字第六三號裁定令入戒治處所施以強制戒治一年，嗣於九十年八月
    三十一日經本院以九十年度毒聲字第一八七三號裁定停止戒治，所餘戒治期間，
    付保護管束，於九十一年三月十日交付保護管束期滿，由臺灣臺南地方法院檢察
    署檢察官於九十一年三月二十五日，以九十一年度戒毒偵字第一四三號不起訴處
    分確定，其前另於八十六年間，因犯施用毒品罪，經本院判處有期徒刑三年六月
    確定，於九十二年十月一日執行完畢。詎其仍不知悔改，明知海洛因係毒品危害
    防制條例所明定之第一級毒品，不得持有及施用，竟於上開不起訴處分確定後五
    年內，復基於施用第一級毒品海洛因之概括犯意，自九十三年四月初某日起至同
    年五月七日止，連續在其臺南市○區○○街六七號住處，將海洛因粉末置入香煙
    內，然後以吸食香煙之方式施用第一級毒品海洛因，平均約每星期施用一次，嗣
    於九十三年五月十日中午十二時十分許，為警在台南市○○路○段十三號前查獲
    ，並扣得第一級毒品海洛因白色粉末一小包（淨重零點零貳公克，空包裝重零點
    貳公克）。甲○○當日經檢察官飭回後，仍不知警惕，復承前揭施用第一級毒
    品海洛因之概括犯意，以同一方法，賡續在上述住處施用海洛因，最後一次施用
    是至十一月十六日為止。
二、案經臺南市警察局第六分局報請臺灣臺南地方法院檢察署檢察官偵查起訴。
    理  由
 一、本件被告所犯為死刑、無期徒刑或最輕本刑為三年以上有期徒刑以外之罪，被
     告於準備程序中就被訴事實為有罪陳述，經法官當庭告知簡式審判程序之旨，
     並聽取公訴人之意見，爰依刑事訴訟法第二百七十三條之一第一項之規定，裁
     定由受命法官獨任進行簡式審判程序，合先敘明。
二、右開事實，迭據被告甲○○於警、偵訊時暨本院準備程序及審理中坦承不諱（見
    警卷第一之一至一之四頁、偵查卷第十二至十三頁、本院九十三年十一月十七日
    準備程序及審判筆錄），且被告於上述時間被查獲所採取尿液經送檢驗結果，檢
    出有嗎啡陽性反應，此有台南市衛生局九十三年五月十八日（煙）南市衛檢字第
    九三０四三０號檢驗成績書一份附卷可稽（見偵查卷第十八頁）。另有白色粉末
    一小包扣案足資佐證。又將上開白色粉末，送請法務部調查局鑑定結果，檢出含
    有海洛因成分，復有該局九十三年六月四日調科壹字第二００００四八八六號鑑
    定通知書一份在卷足資覆按（見偵查卷第二０頁）。次按，海洛因係由嗎啡經化
    學合成而製得，經注射進入人體後，因代謝而分解又生成嗎啡，因此施打海洛因
    後，由尿液檢驗結果仍為嗎啡反應，核屬科學上正常合理現象，足證被告上開自
    白核與事實相符。此外，被告前因違反毒品危害防制條例案件，經依本院八十九
    年度毒聲字第三七四二號裁定送觀察勒戒後，認有繼續施用毒品傾向，再依本院
    九十年度毒聲字第六三號裁定令入戒治處所施以強制戒治一年，嗣於九十年八
    月三十一日經本院以九十年度毒聲字第一八七三號裁定停止戒治，所餘戒治期間
    ，付保護管束，於九十一年三月十日交付保護管束期滿，由臺灣臺南地方法院檢
    察署檢察官於九十一年三月二十五日，以九十一年度戒毒偵字第一四三號不起訴
    處分確定等情，有上開刑事裁定三份、不起訴處分書及台灣高等法院被告全國前
    案紀錄表在卷可憑，其於不起訴處分確定後五年內再犯本件施用第一級毒品海洛
    因之罪證至臻明確，犯行洵堪認定。
三、按海洛因係毒品危害防制條例第二條第二項第一款所規定之第一級毒品，禁止非
    法持有及施用，查被告曾因施用毒品案件，經觀察勒戒及強制戒治後，獲不起訴
    處分確定，已如前述，茲被告又非法施用海洛因之行為，核其所為，係犯毒品危
    害防制條例第十條第一項之施用第一級毒品罪，被告先後多次施用第一級毒品之
    犯行，時間密接，以同一手法，反覆實施，所犯又係構成犯罪要件相同之罪名，
    顯係基於概括之犯意，為連續犯，應依刑法第五十六條之規定論以一罪，並加重
    其刑。被告多次持有第一級毒品並進而施用，其持有之低度行為應為施用之高度
    行為所吸收，不另論罪。檢察官就被告於九十三年五月十日經檢察官飭回後賡續
    施用毒品部分未經起訴，惟此部分與已起訴部分有連續犯裁判上一罪之關係，為
    起訴效力所及，本院自得一併審判。其次，被告曾於八十六年間，因犯施用毒品
    罪，經本院判處有期徒刑三年六月確定，於九十二年十月一日執行完畢之事實，
    業據被告供明在卷，並有台灣高等法院被告全國前案紀錄表附卷足憑，其於執行
    完畢後五年以內再犯本件有期徒刑以上之罪，為累犯，應依刑法第四十七條之規
    定加重其刑，被告有兩種以上刑之加重，應依刑法第七十條之規定遞加之。審酌
    被告有煙毒案件之前科，仍不知警惕，前又因施用毒品經送觀察勒戒，強制戒治
    處分後，猶不思戒絕革除惡習，再犯本罪，顯未因前所受刑罰及觀察勒戒，強制
    戒治等治療處分，而記取教訓，殊屬非是，第念被告施用毒品之犯行，在性質上
    乃屬自我戕害身心健康之行為，且被告犯後坦承犯行，當庭深表悛悔之意，犯後
    態度尚佳等一切情狀，爰量處如主文所示之刑。又被告係屬累犯，已如前述，依
    法不得宣告緩刑，因此其聲請本院宣告緩刑一節，於法未合，自難准許。
四、扣案之第一級毒品海洛因一小包（淨重零點零貳公克，空包裝重零點貳公克）
    ，係屬查獲之毒品，不問屬於犯人與否，應依毒品危害防制條例第十八條第一項
    之規定宣告沒收銷燬之。
據上論斷，應依刑事訴訟法第二百七十三條之一第一項、第二百九十九條第一項前段
、毒品危害防制條例第十條第一項、第十八條第一項前段、刑法第十一條前段、第五
十六條、第四十七條，判決如主文。
本案經檢察官乙○○到庭執行職務
中      華      民      國      九十三    年    十一    月    三十    日
                                  臺灣臺南地方法院刑事庭
                                          法  官  翁慶珍
右正本證明與原本無異。
如不服本判決，應於判決送達後十日內，向本院提出上訴狀。
                                          書記官  秦復華
中      華      民      國      九十三    年    十一    月    三十    日
附錄本件論罪科刑條文：
毒品危害防制條例第十條
施用第一級毒品者，處六月以上五年以下有期徒刑。
施用第二級毒品者，處三年以下有期徒刑。
毒品危害防制條例第十八條
查獲之第一、二級毒品及專供製造或施用第一、二級毒品之器具，不問屬
於犯人與否，均沒收銷燬之；查獲之第三、四級毒品及製造或施用毒品之
器具，無正當理由而擅自持有者，均沒入銷燬之。但合於醫藥、研究或訓
練之用者，得不予銷燬。
前項合於醫藥、研究或訓練用毒品或器具之管理辦法，由法務部會同行政
院衛生署定之。
